Minutes et répertoires du notaire Claude LEVOYER, 15 avril 1587 - 30 mars 1637 (étude XII)
Archives nationales
- Minutes de Claude LEVOYER, 15 avril 1587 - 30 mars 1637; MC/ET/XII/24 - MC/ET/XII/66
  - Minutes. 1614, MC/ET/XII/43; registre
    - MACONNERIE (marché) § Devis et marché par lequel François et Thomas JACOB, frère, maçons à le Pissotte promettent de faire les ouvrages de. .. en une maison à FONTENAY Saint-Vincennes appartenant à Jean COMART conseiller notaire secrétaire du roi m/on/ Cour. de Fr. rue de la Verrerie paroisse 
      devis; marché; Jacob, François; Jacob, Thomas; maçon
    - CONART (Jean) Conseiller notaire secrétaire du Roi Maison Couronne de France § Marché de maçonnerie pour sa maison à Montreuil sous le bois de Vincennes, 24 février 1614; MC/ET/XII/43; fol. VI/XX/III
      marché; Conart, Jean
    - LE TELLIER (Pierre) secrétaire de la Chambre du Roi demeurant à Issoudun § Vente de maison par Pierre LE TELLIER fils de Marie MANESSIER veuve de Lucas LE TELLIER, b de P. elle dent à Issoudun, 26 février 1614; MC/ET/XII/43; fol. VI/XX/VIII
      acte de vente; Le Tellier, Pierre
    - CASTILLE (François de) Conseiller notaire Secrétaire du Roi Maison Couronne de France Receveur général du Clergé de France § Quittance de rachat, mars 1614; MC/ET/XII/43; fol. IX/XX/; IX/XX/VII
    - Contrat de mariage entre Charles de Retz, compagnon cordonnier, demeurant en la commanderie Saint-Jean-de-Latran, fils de feu Oger de Retz, maréchal des logis du duc d'Aumale, et d'Adrienne de Boilly, demeurant à Hélincourt-Sainte-Marguerite, près Compiègne, et Aimable Adenet, fille de Drouet Adenet, premier valet de chambre du roi, et de défunte Agnès Barthuchère, demeurant rue Saint-Thomas-du-Louvre, auquel signent comme témoins du fiancé Jacques de Boilly, maître joueur d'instruments, oncle maternel, Nicolas Goduin, linger, également oncle maternel à cause de Marie de Boilly, sa femme., 8 mars 1614; MC/ET/XII/43
      Documents du Minutier central concernant l'histoire de la musique (1600-1650), par Madeleine Jurgens, tome II [études XI à XX, 1900 actes], Paris, Archives nationales, 1974, p. 493 (instrument de recherche imprimé dématérialisé, certaines notices sont plus détaillées dans la version intégrale accessible en ligne par la rubrique 'Autres instruments de recherche', voir contexte dans le Plan d’orientation général - Notaires de Paris, guides thématiques du Minutier).
      contrat de mariage; Retz, Charles de
    - DU DRAC (Marguerite) veuve Aug. Le Prévost l'un des 4 not. et Secr. du Pt V. rue du Temple paroisse Saint-Gervais § Bail de maison, 11 mars 1614; MC/ET/XII/43; fol. VIII/XX/XIIII
      bail; Du Drac, Marguerite
    - (le) MOUTIERS (Abb N. D. du) en Argonne ordre de Citeaux diocèse de Châlons § Promesse d'exp. en Cour de Rome des bulles de commendes de l'Abb N. D. du (le) MOUTIERS, 27 mars 1614; MC/ET/XII/43; fol. IX/XX/X
    - CASTILLE (François de) Receveur général au Clergé § Quittance de rachat, avril 1614; MC/ET/XII/43; fol. II/C/XXII; II/C/XXXV; II/C/IIII/XX/XI
    - JAMON (Jacques) voiturier par terre Pl. de Grève paroisse s/t/ Jh. § Testament de Jacques JAMON Inhumé au cimétière Saint-Jh, 3 avril 1614; MC/ET/XII/43; fol. IX/XX/XVI
      testament; Jamon, Jacques
    - Quittance par Jean Carrier, sergent à verge au Châtelet, demeurant rue Geoffroy-l'Angevin, au nom et comme tuteur de ses enfants Jean et Louise Carrier, nés de son mariage avec Jeanne Andry, héritiers de leur aïeule, Isabelle Doublet, veuve en secondes noces de Spire de La Chesnaye, tailleur d'habits suivant la cour, à David Pontheron, maître peintre, demeurant rue des Arcis, de 652 l. 5 s. pour rachat et arrérages de 55 l. de rente, que Pontheron a promis de payer lorsqu'il a acheté de Françoise de Rivière, veuve d'Henri de Larche, avocat au Parlement, le 15 mars 1611 devant Levoyer, la maison dite du Bon Puits, rue Saint-Martin., 14 avril 1614; MC/ET/XII/43
      Documents du Minutier central concernant les peintres, sculpteurs et graveurs au XVIIe siècle (1600-1650), par Marie-Antoinette Fleury et Martine Constans, tome II [études XI à XX, 2445 actes], Paris, Archives nationales, 2010, notice n°1742 (instrument de recherche imprimé dématérialisé, certaines notices sont plus détaillées dans la version intégrale accessible en ligne par la rubrique 'Autres instruments de recherche', voir contexte dans le Plan d’orientation général - Notaires de Paris, guides thématiques du Minutier).
    - LAURENS (Protois) homme de chambre de maître de la Broderie majeur de + de 25 ans § Mariage de Protois LAURENS fils de Pierre L. laboureur en Normandie avec Louise QUYNOT veuve de Jh. BONENLIER greffier à Saint-Lazare lez Paris, 19 avril 1614; MC/ET/XII/43; fol. II/C/XIII
      contrat de mariage; Laurens, Protois
    - ADET (Jean) maçon au pont de Charenton § Transaction avec un tavernier, 23 avril 1614; MC/ET/XII/43; fol. II/C/XVI
      accord; Adet, Jean
    - PICHOTEL (Pierre) maître maçon à Chalons en Champagne § Mise en apprentissage de son fils, 25 avril 1614; MC/ET/XII/43; fol. II/C/XXIII
      contrat d'apprentissage; Pichotel, Pierre
    - LE ROY (Guillaume) cordonnier demeurant en la Cour de la Trinité paroisse Saint-Sauveur 25 ans passés § Mariage de Guillaume LE ROY fils de Homeste LE R. cordonnier en Picardie avec Suzanne COLLANCHEVRE fille de Ja. C. b de P. rue neuve paroisse Saint-Paul, 26 avril 1614; MC/ET/XII/43; fol. II/C/XXXII
      contrat de mariage; Le Roy, Guillaume
    - CHARTRES (Jean de) pâtissier, au faubourg de Corbeil § Mariage de Jean de CHARTRES avec Isabelle GITON veuve ou Jh MABON manouvrier, 19 mai 1614; MC/ET/XII/43; fol.II/C/LXIX
      contrat de mariage; Chartres, Jean de
    - PIERRE de TAILLE (marché) § Marché par lequel Jean RAINE marchand carrier au fg G. Victor paroisse Saint-Médard promet à Christophe MARIE, entrepreneur général des Ponts de France de lui fournir tte la. .. qu'il lui fondre destinée à la construction du pont qu'il a entrepris pour passer du quartier Saint-Paul à la Tournelle, 20 mai 1614; MC/ET/XII/43; fol. II/C/LXXIII
    - LE NORMANT (Christophe) marchand de vins rue des Carmes paroisse Saint-Hilaire § Mariage de Christophe LE NORMANT fils de Antoine L. lab. à Monroy en Picardie, près Amiens avec Antoinette MOREAU fille de Gaspard M. huissier sergent à cheval au Chat. de Paris, 20 mai 1614; MC/ET/XII/43; fol. II/C/LXXVI
      contrat de mariage; Le Normant, Christophe
    - PLANCHETTE (Claude) maître Serrurier à Meaux § Mise en apprentissage par .. de Claude P. son fils, 14 ans, chez Contien TURPIN, maître tissutier rubannier, 21 mai 1614; MC/ET/XII/43; fol. II/C/LXXVIII
      contrat d'apprentissage; Planchette, Claude
    - PIERRE de TAILLE (marché) § Marché par lequel Jean RAINÉ carrier au fg Saint-Victor. ..; Benoit DU PARC carrier r. au four en fg Saint-Germain-des-Prés paroisse Saint-Sulpice, promettent à Christophle MARIE entrepreneur gen/l/ des ponts et Lugls POULLETIER, comm ord des guerres d'extraire de la pierre d'une carrière au terroir de Ste Geneviève destinée à la construction du pont entrepris par led. MARIE entre le quartier Saint-Paul et bâtiments de l'Ile N.D., 2 juin 1614; MC/ET/XII/43; fol. II/C/IIII/XX/XIII
    - SERRURERIE (marché) § Marché par lequel Daniel DES PERSIN serrurier ordinaire du Roi r. de la Vieille Tisseranderie paroisse Saint-Jh. de faire les ouvrages de. .. entrepris par Christophe MARIE entre le quartier Saint-Paul et celui de la Tournelle, 4 juin 1614; MC/ET/XII/43; fol. III/C/
    - TRONSON (Marie) ep. de François Paillard vigneron à Villiers/Marie § Testament de Marie TRONSON; Inhumée au cimetière au lieu ou elle décédera, 5 juin 1614; MC/ET/XII/43; fol. III/C/VI/v/°
      testament; Tronson, Marie
    - CASTILLE (François de) Receveur général du Clergé de France rue des Barres paroisse Saint-Paul § Déclaration, 5 juin 1614; MC/ET/XII/43; fol. III/C/IIII
      déclaration; Castille, François de (15..-16..)
    - SANSEY (François) secrétaire ordinaire de la Chambre du Roi banquier bourgeois de Paris r. Vieille Tiss § Testament de François SANSEY; Inhumé à l'égl. Saint-Jh. en Gere, 5 juin 1614; MC/ET/XII/43; fol. III/C/VIII
    - BIDAULT (Charles) Sergent à serge au Châtelet de Pis jure priseur vendeur de biens § Don mutuel entre Charles BIDAULT et Jeanne RIVERAIN, sa femme, 11 juin 1614; MC/ET/XII/43; fol. III/C/XXVIII
      donation; Bidault, Charles
    - GUÉNÉGAUD (Gabriel de) seigneur dud. lieu et de Plessis Belleville conseiller secrétairedu R M/on/ Cour. de Fr § Proc. par Gabriel de GUÉNÉGAUD à Pierre de G. prêtre, prieur de Saint-Robert de Mery/Seine, pour bailler la terre de GUÉNÉGAUD, lui appartenant, faire rendre compte aux héritiers de Philippe de G. élu en l'élection de Gannat, ce qu'il a reçu de lad. terre, 27 juin 1614; MC/ET/XII/43; fol. III/C/XLIIII
      procuration; Guénégaud, Gabriel de
    - CASTILLE (François de) Receveur général du clergé de France § Quittance de rachat, juillet 1614; MC/ET/XII/43; fol. III/C/LXXVI
    - BEZE (Aff. et Pierre de) ordre du Saint-Benoît; diocèse d'Angers § Promesse d'exped. en Cour du Rome de bulles de commendes de l'Abb et Pierre de BEZE, 4 juillet 1614; MC/ET/XII/43; fol. III/C/XLVIII
      promesse; Beze, Pierre de
    - Constitution par François Bonnier, maître peintre, à Nicolas Pontheron, maître peintre, tous deux, demeurant rue de la Verrerie, d'une rente de 100 l., au principal de 1 600 l., garantie par une maison à l'enseigne de la Rose blanche, rue de la Verrerie. En marge: - 1617, 1er avril.- Quittance de rachat par Pontheron., 12 juillet 1614; MC/ET/XII/43
      Documents du Minutier central concernant les peintres, sculpteurs et graveurs au XVIIe siècle (1600-1650), par Marie-Antoinette Fleury et Martine Constans, tome II [études XI à XX, 2445 actes], Paris, Archives nationales, 2010, notice n°301 (instrument de recherche imprimé dématérialisé, certaines notices sont plus détaillées dans la version intégrale accessible en ligne par la rubrique 'Autres instruments de recherche', voir contexte dans le Plan d’orientation général - Notaires de Paris, guides thématiques du Minutier).
    - ST ANTOINE (rue) enseigne du cerf volant § Bail de maison en 4 corps d'hôtel, 23 juillet 1614; MC/ET/XII/43; fol. III/C/LXVI
    - MARIE (Christophe) entrepreneur des ponts § Marché conclu entre 2 voituriers par eau - Lugls POULLETIER Comm. ordinaire des guerres et .. pour lui fournir tte la terre glaise nécessaire aux fils et arches du pont que led .. a entrepris pour relier le pont Saint-Paul et la Tournelle, 24 juillet 1614; MC/ET/XII/43; fol. III/C/LXVIII
      marché; Marie, Christophe
    - ROUSSEAU (Claude) majeur de + de 25 ans cap. à Saint-J. de la Boucherie § Quitt. de rachat par Claude ROUSSEAU, fils unique de Claude ROUSSEAU, sergent à verge et titre MILLET, sa Vve, au fg Saint-Marcel, proche le Pont aux trippés, gde rue dud. lieu, 28 juillet 1614; MC/ET/XII/43; fol. III/C/LXXVI
      quittance; Rousseau, Claude
    - Contrat de mariage entre Jean Le Tellier, maître tapissier courtepointier, demeurant rue des Arcis, fils de Nicolas Le Tellier, marchand drapier, et Marie Chefdeville, et Marie Pontheron, fille de feu Pierre Pontheron, maître peintre, et Marie Jacquier, demeurant rue de la Verrerie. Régime: communauté. Dot: 900 l. en deniers comptants dont 300 données par son frère Nicolas Pontheron et le surplus hérité de son père ou en avance d'hoirie, 1/2 ceint d'argent, bagues et autres meubles valant 300 l. Douaire: 400 l. Parmi les témoins, Nicolas Riotte, tapissier ordinaire de la maison du roi, beau-frère du futur, Antoine Mesviller, garde-meuble et tapissier ordinaire du roi, ami du futur, David et Nicolas Pontheron, maîtres peintres, frères de la future, François Bonnier, maître peintre, beau-frère par Jeanne Pontheron., 12 août 1614; MC/ET/XII/43
      Documents du Minutier central concernant les peintres, sculpteurs et graveurs au XVIIe siècle (1600-1650), par Marie-Antoinette Fleury et Martine Constans, tome II [études XI à XX, 2445 actes], Paris, Archives nationales, 2010, notice n°1814 (instrument de recherche imprimé dématérialisé, certaines notices sont plus détaillées dans la version intégrale accessible en ligne par la rubrique 'Autres instruments de recherche', voir contexte dans le Plan d’orientation général - Notaires de Paris, guides thématiques du Minutier).
    - PONTHERON (Marie) fille majeure r. de la Verrerie paroisse Saint-Jh. § mariage de Marie PONTHERON fille de Marie JACQUIER veuve Pierre P. maître peintre, Et. avec Jh. LE TELLIER maître tapissier cons avec repeindre, fils de Jh. LET. maître b de P., 12 août 1614; MC/ET/XII/43; fol. III/C/IIII/XX/XVII
      contrat de mariage; Pontheron, Marie
    - LETELLIER (Jean) maître tapissier contrepointier r. des Arcis paroisse Saint-Médéric § Mariage de .. fils de Nicolas LET. marchand bourgeois de Paris et de Marie CHEFDEVILLE son ep. avec Marie PONTHERON, fille majeure de Marie JACQUIER Vve Pierre PONTMERON maître peintre, 12 août 1614; MC/ET/XII/43; fol. III/C/IIII/XX/XVII
      contrat de mariage; Letellier, Jean
    - CASTILLE (François de) Receveur général du Clergé § Quittance de rachat, 19 août 1614; MC/ET/XII/43; fol. IIII/C/I
    - Décharge de Gillette André, fille majeure, demeurant rue de la Mortellerie, à Jean Le Clerc le jeune, graveur en taille-douce, à Simon Leclerc et Martin de Moreuil, serviteurs du père de Jean Le Clerc, tous absents représentés par Jean Ragot, imprimeur en taille-douce, demeurant rue Saint-Jacques, paroisse Saint-Benoît, de tout l'intérêt civil exigible de Jean Le Clerc, des oeuvres duquel elle est enceinte, moyennant 45 l. et la promesse que l'enfant sera élevé par Le Clerc. À la suite: - 1614, 9 novembre.- Déclaration de Ragot reconnaissant avoir reçu l'enfant qu'il a fait baptiser et nommé Jean., 2 septembre 1614; MC/ET/XII/43
      Documents du Minutier central concernant les peintres, sculpteurs et graveurs au XVIIe siècle (1600-1650), par Marie-Antoinette Fleury et Martine Constans, tome II [études XI à XX, 2445 actes], Paris, Archives nationales, 2010, notice n°1313 (instrument de recherche imprimé dématérialisé, certaines notices sont plus détaillées dans la version intégrale accessible en ligne par la rubrique 'Autres instruments de recherche', voir contexte dans le Plan d’orientation général - Notaires de Paris, guides thématiques du Minutier).
    - ST JEAN EN GREVE (prieuré) lez Blois ordre de Saint-Benoît diocèse de Chartres § Promesse d'exp. en Com de Rome des bulles de commandes de prieuré Saint-JEAN EN GREVE, 3 septembre 1614; MC/ET/XII/43; fol. IIII/C/XXIX
      promesse; St Jean en Grève, prieuré
    - VERSONGNE (Gervais de) marchand platrier rue Jh. Beausire § Quitt. de rachat par Gervais de VERSONGNE tuteur d'Isabelle sa fille, et de Isabelle de VITRY son ep., 5 septembre 1614; MC/ET/XII/43; fol. IIII/C/XXXI
      quittance; Versongne, Gervais de
    - MAILLÉ (soeur Yvoine de) religieuse professe de l'abb. N.D. de la Charité alias de Ronceray de la ville d'Angers[ordre de Saint-Benoît] § [Promesse ]Exp. de bulle au profit de soeur Yvoine de MAILLÉ, 6 septembre 1614; MC/ET/XII/43; fol. IIII/C/, LIX
      promesse; Maillé, soeur Yvoine de
    - BILLIARD (Charles) conseiller en Parlement ci devant Président aux Enquêtes § Notoriété par laquelle Charles BILLIARD atteste avoir eu un fils naturel, nommé Charles, née d'une fille de Touroine lorsqu'il était aux Pays il y a 1 an; qui le fils est âgé de 3 mois environ qu'il désire le légitimer; obtenir lettre de S.M., 24 octobre 1614; MC/ET/XII/43; fol. IIII/C/IIII/XX/I
      notoriété; Billiard, Charles
    - REBUFFE (Guillaume) Proc. au bge de Montjou et Thorigny demeurant à Lagny/Marne § Mariage de Guillaume REBUFFE fils de Jh. R. contrôleur et élu en l'élection de Melun et Marguerite PONCET jadis sa femme, avec Madelaine NOBLET fille de Guillaume N. Proc. au Pt de Pis et Charlotte de LUPPE, jadis sa femme, 26 octobre 1614; MC/ET/XII/43; fol. IIII/C/IIII/XX/XV
      contrat de mariage; Rebuffe, Guillaume
    - CASTILLE (François de) Receveur général du Clergé de France § Quittance de rachat, novembre 1614; MC/ET/XII/43; fol. III/C/IIII/XX/VII
    - CASTILLE (François de) Receveur général du clergé de France § Quittance de rachat, 7 novembre 1614; MC/ET/XII/43; fol. V/C/VII; V/C/VIII
    - CASTILLE (François de) Conseiller notaire Secrétaire du Roi Maison Couronne de France Receveur général du Clergé de France rue des Barrés paroisse Saint-Paul § Proc. par François de CASTILLE à Pierre de CASTILLE conseiller aux Conseil d'Etat et Privé, ambassadeur des Suisses pour recevoir une somme de 12800 qui lui sont dus suivant contrat, 10 novembre 1614; MC/ET/XII/43; fol. V/C/X
      procuration; Castille, François de (15..-16..)
    - SANSEY (François de) secrétaire de la Ch. du Roi; banquier bourgeois de Paris r. Vieille Tisserand. paroisse Saint-Jh. § Codicille de François de SANSEY au testament du 5 juin dernier, 12 novembre 1614; MC/ET/XII/43; fol. V/C/XII
      testament; Sansey, François de
    - BETHUNE (Maximilien de) duc de Sully Pair de Fr. § Foi et hommage rendu par Jean GAULTIER Procureur en Parlement à Maximilien de BETHUNE à cause de son fief et seigneurie ou la Planche montante audit seigneur à cause de sa terre de la CHAPELLE d'ANGILLON et acquise par ledit G. par arrêt du Parlement, 18 novembre 1614; MC/ET/XII/43; fol. V/C/XXIIII
      déclaration féodale; Sully, Maximilien de Béthune (1559-1641, duc de)
    - Contrat de mariage entre Pierre Chabanceau, dit de La Barre, joueur d'épinette et valet de chambre ordinaire du roi, demeurant rue de Grenelle, fils de défunts Pierre Chabanceau, bourgeois de Paris, et de Jeanne Drouart, et Anne Descouvemont, fille de défunt Joseph Descouvemont, bourgeois de Paris, et de Jeanne Chantereau, demeurant rue Vieille-du-Temple. Les témoins du fiancé sont Pierre Royaton, son beau-père, Claude, Pierre et Germain Chabanceau, dits La Barre, ses frères., 27 novembre 1614 - 10 octobre 1616; MC/ET/XII/43
      1616, 10 octobre. Déclaration suivant laquelle a été payée à ce jour une somme de 3.500 livres venant en déduction des 4.000 livres promises en dot tant en deniers qu'en rentes.
      Documents du Minutier central concernant l'histoire de la musique (1600-1650), par Madeleine Jurgens, tome II [études XI à XX, 1900 actes], Paris, Archives nationales, 1974, p. 252 (instrument de recherche imprimé dématérialisé, certaines notices sont plus détaillées dans la version intégrale accessible en ligne par la rubrique 'Autres instruments de recherche', voir contexte dans le Plan d’orientation général - Notaires de Paris, guides thématiques du Minutier).
    - CASTILLE (François de) Receveur général du Clergé § Quittance de rachat, décembre 1614; MC/ET/XII/43; fol. V/C/XLVI; fol. LXIII/V°/; fol. LXXII; fol. LXXV
    - GRANDCHAMPS (Abb. N. D. de) ordre de Prémontrés diocèse de Chartres § Promesse d'exp. en Cour de Rome, des bulles de Commende de l'Abb. N.D. de GRANDCHAMPS, 5 décembre 1614; MC/ET/XII/43; fol. V/C/XLVIII
      Grandchamps, Abb. N. D. de
    - MAUPEOU (famille) § Pge entre Pierre - Renée - Marguerite ou M. fr. et Soeur, héritiers de Pierre M. et Marguerite LAISNÉ, leur père et mère, cette dernière étant décédée en août 1613, 6 décembre 1614; MC/ET/XII/43; fol. V/C/XLIX
      partage; Maupeou, famille
    - CASTILLE (François de) seigneur de Villemoreuil Conseiller notaire Secrétaire du Roi Maison Couronne de France Receveur général du clergé de France. § Transaction, 8 décembre 1614; MC/ET/XII/43; fol. V/C/LIX
      accord; Castille, François de (15..-16..)
    - PARQUET (Georges) maître boulanger r. Saint-Antoine paroisse Saint-Paul § Mariage de Georges PARQUET avec Marie GANOT veuve de Claude PRUDHOMME maître boisselier r. du Manteau paroisse Saint-Gervais, 8 décembre 1614; MC/ET/XII/43; fol. V/C/LVIII
      contrat de mariage; Parquet, Georges
    - MONTMORENCY (Charlotte de) ep. de Charles de Vallois Comte d'Auvergne Colonel de la Cavalerie bg. § Bail 3 ans au profit de Charlotte de MONTMORENCY d'une maison rue des TOURNELLES ayant issue sur la rue J. Beausire, construit de neuf par le bailleur, 10 décembre 1614; MC/ET/XII/43; fol. V/C/LXI
      bail; Montmorency, Charlotte de
    - SANSEY (François de) secrétaire ordinaire de la Ch. du Roi banquier bourgeois de Paris r. Vieille Tisseranderie § Promesse faite par François de SANSEY à René de GOUFFIER chevalier seigneur d'Espagny, de faire expédier en Com du Rome à son profit et ou Cath. de GOUFFIER née au diocèse de Soissons, dispense de mariage avec légitimation des enfants nés de leur mariage, étant cousin germain, enfant des 2 frères, et sont au deuxième degré du consanguinité Suivent classes divers, 22 décembre 1614; MC/ET/XII/43; fol. V/C/LXXVIII
      contrat de mariage; Sansey, François de
    - SANSEY (François de) secrétaire ordinaire de la Ch. du Roi banquier bourgeois de Paris r. de la Tisseranderie paroisse Saint-Jh. § Promesse faite par François de SANSEY à Nicolas LESCALOPIER diacre de Paris, protonotaire du Saint-Siège François de SANSEY d'eg. en Cour de Rome à son profit, les bulles d'un évêché portatif au pays des Infidèles, et de la future succ. de l'évêché de Noyon François de SANSEY, 29 décembre 1614; MC/ET/XII/43; fol. V/C/IIII/XX/IIII
    - Cession en avance d'hoirie par Marie Jacquier, qui ne sait ni écrire ni signer, veuve de Pierre Pontheron, maître peintre, demeurant rue de la Verrerie, à David et Nicolas Pontheron, maîtres peintres, ses fils, de 1/5e d'un corps d'hôtel de derrière d'une maison à l'enseigne de Saint-Hubert, rue des Juifs, estimé 360 l., plus 240 l. en argent pour égaler la part donnée à leur soeur aînée, Anne, à son mariage, somme qui sera rapportée à son décès. La maison lui appartient en propre de sa mère, Françoise Desplanches., 30 décembre 1614; MC/ET/XII/43
      Documents du Minutier central concernant les peintres, sculpteurs et graveurs au XVIIe siècle (1600-1650), par Marie-Antoinette Fleury et Martine Constans, tome II [études XI à XX, 2445 actes], Paris, Archives nationales, 2010, notice n°1815 (instrument de recherche imprimé dématérialisé, certaines notices sont plus détaillées dans la version intégrale accessible en ligne par la rubrique 'Autres instruments de recherche', voir contexte dans le Plan d’orientation général - Notaires de Paris, guides thématiques du Minutier).
      Jacquier, Marie
    - Transport par Marie Jacquier, veuve de Pierre Pontheron, maître peintre, demeurant rue de la Verrerie, à David et Nicolas Pontheron, également maîtres peintres, ses fils, afin d'égaler ce que leur soeur, Anne Pontheron a reçu à son mariage, de 1/5e par indivis d'un corps d'hôtel de derrière d'une maison, rue des Juifs, à l'image Saint Hubert, venant de sa mère, Françoise Desplanches et valant 600 l., à charge de payer les cens., 30 décembre 1614; MC/ET/XII/43
      Documents du Minutier central concernant les peintres, sculpteurs et graveurs au XVIIe siècle (1600-1650), par Marie-Antoinette Fleury et Martine Constans, tome II [études XI à XX, 2445 actes], Paris, Archives nationales, 2010, notice n°1816 (instrument de recherche imprimé dématérialisé, certaines notices sont plus détaillées dans la version intégrale accessible en ligne par la rubrique 'Autres instruments de recherche', voir contexte dans le Plan d’orientation général - Notaires de Paris, guides thématiques du Minutier).
    - LORRAINE (Henri de) § Marché pour le fourniture de nourritures de la maison de Henri de LORRAINE, 31 décembre 1614; MC/ET/XII/43; fol. V/C/IIII/XX/X
      marché; Lorraine, Henri de
  - Minutes. 1615, MC/ET/XII/44; registre
    - FIEUBET (Paul de) Secret de la Chambre du Roi r. de l'arbre-sec paroisse Saint-G. l'Aux. § Quitt. de rachat à Fr. de CASTILLE Recev. gen/l/ du Clergé, 2 mai 1614; MC/ET/XII/44; fol. II/C/XXV
      quittance; Fieubet, Paul de